臺灣板橋地方法院刑事判決　　　　　　　96年度易字第3086號
公　訴　人　臺灣板橋地方法院檢察署檢察官
被　　　告　甲○○
上列被告因竊盜案件，經檢察官提起公訴（九十六年度偵字第一
七七八五號），被告自白犯行，本院依簡式審判程序判決如下：
    主  文
甲○○攜帶兇器竊盜，處有期徒刑柒月。又攜帶兇器毀壞門扇竊
盜未遂，處有期徒刑肆月。應執行有期徒刑玖月。扣案之老虎鉗
壹支、尖嘴鉗壹支、螺絲起子支、開鎖工具柒支、手電筒壹支
、鋼管捲斷器壹支、管鉗壹支、可調式固定鉗壹支、白手套壹支
均沒收。
    事  實
一、甲○○意圖為自己不之所有，於九十六年七月三十一日十四
    時許，在臺北縣鶯歌鎮○○路八五號前，見四下無人，認為
    有機可乘，攜帶其所有客觀上足以為兇器使用之老虎鉗一支
    、尖嘴鉗一支、螺絲起子三支、開鎖工具七支、手電筒一支
    、鋼管捲斷器一支、管鉗一支、可調式固定鉗等工具，以螺
    絲起子破壞邱秀芸所有、丙○○使用之車號Ｐ７２－７９９
    號機車之鎖頭，發動後竊取之，得手後作為代步工具。另於
    同日十五時許至乙○○位於臺北縣鶯歌鎮○○○街八號二樓
    住處，以客觀上足以為兇器使用之管鉗、起子、開鎖工具毀
    壞大門門鎖後侵入住宅（未提出侵入住宅告訴），著手翻找
    財物，聽到有人上樓聲音以為屋主回家，急忙自後陽台爬出
    跳至一樓遮雨棚，而未得逞，適鄰長詹有定發現巨大聲音而
    發現，而趨前逮捕並報警處理，警方扣得起所有供竊盜所用
    或預備供竊盜所用之老虎鉗一支、尖嘴鉗一支、螺絲起子三
    支、開鎖工具七支、手電筒一支、鋼管捲斷器一支、管鉗一
    支、可調式固定鉗一支、手套一支，並於使用車號ＡＷＭ－
    ９１７號機車上發現丙○○遭竊之鶯歌高職修業證明書，而
    悉上情。
二、案經丙○○訴請臺北縣政府警察局三峽分局移送臺灣板橋地
    方法院檢察署檢察官偵查起訴。
    理  由
一、上開犯罪事實，業據被告甲○○於警詢、偵查及審理中坦承
    不諱，核與被害人丙○○、乙○○於警詢中指述相符，復與
    證人詹有定於警詢中證述相符，並有贓物認領保管單二紙、
    鶯歌高職修業證明書影本、照片二十張、車籍查詢－基本資
    料詳細畫面一紙、車輛竊盜、車牌失竊資料個別查詢報表－
    查詢車輛認可資料一紙、扣案之老虎鉗一支、尖嘴鉗一支、
    螺絲起子三支、開鎖工具七支、手電筒一支、鋼管捲斷器一
    支、管鉗一支、可調式固定鉗一支、手套一支可證。被告自
    白核與事實相符。本件事證明確，應依法論科。
二、按刑法第三百二十一條第一項第二款所謂安全設備，係指依
    社會通常觀念足認為防盜之設備而言，最高法院二十五年上
    字第四一六八號判例可資為憑；又按刑法第三百二十一條第
    一項第三款之攜帶兇器竊盜罪，係以行為人攜帶兇器竊盜為
    其加重條件，此所謂兇器，其種類並無限制，凡客觀上足對
    人之生命、身體、安全構成威脅，具有危險性之兇器均屬之
    ，且祇須行竊時攜帶此種具有危險性之兇器為已足，並不以
    攜帶之初有行兇之意圖為必要。螺絲起子為足以殺傷人生命
    、身體之器械，顯為具有危險性之兇器，最高法院七十九年
    台上字第五二五三號判例可資參照。鉗子、起子等物，為金
    屬製成，質地堅硬，持之對人攻擊，對於人之生命、身體、
    安全自有危害，當屬兇器無誤。又被告係破壞被害人住宅門
    扇之門鎖，而上開門鎖分別係構成上開門扇一部分，是被告
    破壞門鎖後進入上開住宅內行竊，即該當毀壞門扇竊盜。核
    被告持螺絲起子竊取機車所為，係犯刑法第三百二十一條第
    一項第三款攜帶兇器竊盜罪。被告以開鎖工具、管鉗、起子
    等物毀壞門扇侵入住宅竊盜而未得逞，係犯同法第三百二十
    一條第二項、第一項第二款、第三款攜帶兇器毀壞門扇竊盜
    未遂罪。被告攜帶兇器毀壞門扇竊盜未遂犯行，依刑法第二
    十五條第二項規定減輕其刑。被告二次竊盜犯行，方法有別
    ，犯意互殊，應分論併罰。爰審酌被告素行、因一時貪念而
    竊取他人財物、竊盜手段、竊取財物價值、對被害人造成之
    損害、犯行坦承犯行態度良好等一切情狀，分別量處如主文
    所示之刑，並定其應執行之刑。扣案之老虎鉗一支、尖嘴鉗
    一支、螺絲起子三支、開鎖工具七支、手電筒一支、鋼管捲
    斷器一支、管鉗一支、可調式固定鉗一支、手套一支，為被
    告所有供竊盜及預備供竊盜所用之物，依刑法第三十八條第
    一項第二款規定宣告沒收。
據上論斷，依刑事訴訟法第二百八十四條之一、第二百七十三條
之一第一項、第二百九十九條第一項前段，刑法第三百二十一條
第一項第二款、第三款、第二項、第二十五條第二款、第五十一
條第五款、第三十八條第一項第二款，判決如主文。
本案經檢察官顏妃琇到庭執行職務
中　　華　　民　　國　　96　　年　　11　　月　　26　　日
                  刑事第八庭    法　官   絲鈺雲
以上正本證明與原本無異
如不服本判決應於送達後10日內向本院提出上訴狀
                                書記官   蔡美如
中　　華　　民　　國　　96　　年　　11　　月　　26　　日
附錄本案論罪科刑法條全文
刑法第三百二十一條
 犯竊盜罪而有左列情形之一者，處六月以上、五年以下有期徒刑
：
一　於夜間侵入住宅或有人居住之建築物、船艦或隱匿其內而犯
之者。
二　毀越門扇、牆垣或其他安全設備而犯之者。
三　攜帶兇器而犯之者。
四　結夥三人以上而犯之者。
五　乘火災、水災或其他災害之際而犯之者。
六　在車站或埠頭而犯之者。
前項之未遂犯罰之。
